台灣高等法院台中分院刑事判決　　　　　　　　　九十一年度上訴字第一七七八號
　　上　訴　人
　　即　被　告　乙○○
右上訴人因違反槍砲彈藥刀械管制條例案件，不服臺灣南投地方法院九十一年度訴字
第四０四號中華民國九十一年八月六日第一審判決( 起訴案號：臺灣台中地方法院檢
察署九十一年度偵字第一四五四號) ，提起上訴，本院判決如左：
      主  文
原判決撤銷。
乙○○未經許可，持有可發射金屬具有殺傷力之玩具空氣長槍，累犯，處有期徒刑壹
年貳月；併科罰金新台幣參萬元，罰金如易服勞役，以新台幣玖佰元即銀元參佰元折
算壹日。扣案之玩具空氣長槍壹枝( 槍枝管制編號：0000000000號) 沒收
。
      事  實
一、乙○○前因二次違反肅清煙毒條例案件，經法院分別判處有期徒刑三年、三年二
    月確定，嗣二罪接續執行，於民國( 下同) 八十九年十二月二十一日假釋期滿未
    經撤銷，視為執行完畢。其仍不知悛悔，於七十九年間，明知在南投縣草屯鎮○
    ○路前夜市內某年籍、姓名不詳者所販售之槍枝( 獲案槍枝管制編號00000
    00000號) ，係可發射金屬具有殺傷力之玩具空氣長槍，竟仍基於持有上開
    槍枝之意思，以新臺幣( 下同) 二千元之價格購入上開槍枝( 附有ＣＯ２鋼瓶及
    約三十顆鋼珠) ，未經中央主管機關許可，無故持有該玩具空氣長槍。嗣於九十
    一年四月二十六日十五時四十五分許，乙○○持上開槍枝在南投縣草屯鎮石川里
    文教巷與史館路四二一巷口獵打斑鳩鳥時( 已打下十一隻) ，為警當場查獲，並
    扣得該玩具空氣長槍一枝及剩餘之金屬鋼珠七發。
二、案經南投縣警察局草屯分局報請臺灣南投地方法院檢察署檢察官偵查起訴。
      理  由
一、訊據被告乙○○對於右揭未經許可，持有空氣長槍，嗣於持槍射鳥為警查獲之事
    實自白不諱，並有上開扣案之玩具空氣長槍一把及供上述長槍用鋼珠金屬七發扣
    案可證，足徵被告之自白與事實相符。被告雖辯稱：上開槍枝係於夜市購買，伊
    係基於觀賞目的購入，應不具有殺傷力云云，然查：依刑事警察局對活豬作射擊
    測試結果，彈丸單位面積動能達二四焦耳／平方公分則足以穿入豬皮肉層，另依
    日本科學警察研究所之研究結果，彈丸單位面積動能達二十焦耳／平方公分則足
    以穿入人體皮肉層。扣案之玩具空氣長槍經送內政部警政署刑事警察局鑑定結果
    ，認送鑑空氣槍一枝，係玩具空氣長槍，以ＣＯ２氣瓶內之氣體為發射動力，機
    械性能良好，其動能經測試三次結果，單位面積動能分別為六十．三九焦耳／平
    方公分、五九．一七焦耳／平方公分、五七．九七焦耳／平方公分，有該局九十
    一年六月三日刑鑑字第０九一０一０五六九五號鑑驗通知書( 含槍彈測試紀錄表
    ) 在卷可稽。扣案之玩具空氣長槍單位面積動能遠超過可穿入豬皮肉層及人體皮
    肉層之二十四或二十焦耳／平方公分，且被告乙○○已執持該槍枝順利獵打遠距
    離外之斑鳩鳥十一隻，有照片附卷足憑，均足認該玩具空氣長槍具有殺傷力甚明
    ，被告所辯難以採信，本件事證明確，被告違反槍砲彈藥刀械管制條例犯行，已
    堪認定，應予依法論科。
二、按未經許可持有槍枝，一經持有即成立犯罪；至其持有之繼續乃行為之繼續，俟
    持有行為終了為止，僅屬一個持有行為，故被告乙○○持有扣案槍枝係屬行為之
    繼續，雖被告於現行之槍砲彈藥刀械管制條例修正前已持有，惟其持有行為既繼
    續至現行槍砲彈藥刀械管制條例於九十年十一月十四日修正施行以後，自無行為
    後法律變更之可言。核被告乙○○所為，係犯槍砲彈藥刀械管制條例第十一條第
    四項之未經許可持有可發射金屬具殺傷力之玩具空氣長槍罪。公訴人就被告持有
    扣案玩具空氣長槍事實，認係犯槍砲彈藥刀械管制條例第十一條第三項之罪容有
    未洽，惟其持有玩具空氣長槍之基本社會事實相同，應予變更起訴法條為同條例
    第十一條第四項之罪，附此敘明。查被告前因二次違反肅清煙毒條例案件，經法
    院分別判處有期徒刑三年、三年二月確定，嗣二罪接續執行，於八十九年十二月
    二十一日假釋期滿未經撤銷，視為執行完畢，有臺灣南投地方法院檢察署刑案資
    料查註紀錄表及臺灣高等法院被告全國前案紀錄表各乙份附卷可稽，而按被告前
    開未經許可無故持有玩具空氣長槍罪，其持有之繼續，為行為之繼續，而非狀態
    之繼續，亦即一經非法持有，該罪雖告成立，但其完結，須繼續至持有行為終了
    時為止。因而犯前開無故持有玩具空氣長槍罪，有無累犯之適用，自亦應以其持
    有行為終了時，是否在前案受有期徒刑執行完畢後五年以內以決之( 最高法院八
    十一年度台非字第一八一號判決意旨參照) ，本件被告於九十一年四月二十六日
    ( 即前開犯罪執行後五年內) 無故持有前開槍枝被查獲，故被告於五年內再犯本
    件有期徒刑以上之罪，揆諸前開說明應依刑法第四十七條之規定，加重其刑。
三、原審予以論罪科刑固非無見，惟扣案之鋼珠七顆既係金屬而非子彈，此亦為原判
    決所認定，其無殺傷力甚明，原審依違禁物予以沒收即有違誤，被告上訴意旨否
    認犯罪固不足取，惟原判決既有上開可議之處即屬無可維持，應予撤銷改判，爰
    審酌被告犯罪之動機、目的、手段、生活狀況、智識程度、犯罪所生之損害及犯
    罪後坦承犯行態度良好等一切情狀，量處如主文第二項所示之刑，並就所科罰金
    部分，諭知易服勞役之折算標準。扣案之玩具空氣長槍一枝( 槍枝管制編號：0
    000000000號) 為違禁物，爰併依法宣告沒收。
四、據上論結，應依刑事訴訟法第三百六十九條第一項前段、第三百六十四條、第二
    百九十九條第一項前段、第三百條，槍砲彈藥刀械管制條例第十一條第四項，刑
    法第十一條前段、第四十七條、第四十二條第二項、第三十八條第一項第一款，
    罰金罰鍰提高標準條例第二條，判決如主文。
本案經檢察官甲○○到庭執行職務。
中      華      民      國      九十一  年      十二    月      十一    日
                                臺灣高等法院臺中分院刑事第四庭
                                      審判長法  官  洪  耀  宗
                                            法  官  江  德  千
                                            法  官  劉  登  俊
右正本證明與原本無異。
如不服本判決應於收受送達後十日內向本院提出上訴書狀，其未敘述上訴之理由者並
得於提起上訴後十日內向本院補提理由書( 均須按他造當事人之人數附繕本)  
